臺灣基隆地方法院民事判決　　　　　　　 99年度海商字第6號
原　　　告　陳坤山
訴訟代理人　王國傑律師
複　代理人　楊思莉律師
被　　　告　建隆航業股份有限公司
法定代理人　張健庭
訴訟代理人　劉文崇律師
上列當事人間請求侵權行為損害賠償事件，本院於民國100年11
月15日言詞辯論終結，判決如下：
    主  文
被告應給付原告新臺幣肆拾萬零貳佰伍拾柒元，及自民國九十
九年五月十二日起至清償日止，按年息百分之五計算之利息。
原告其餘之訴駁回。
訴訟費用新臺幣壹拾肆萬伍仟肆佰捌拾柒元，由被告負擔新臺幣
捌仟捌佰元，原告負擔新臺幣壹拾萬陸仟陸佰捌拾柒元。
本判決第一項得假執行。但被告如於假執行程序實施前，或實施
中，而於執行標的物拍定、變賣或物之交付前，以新臺幣肆拾
萬零貳佰伍拾柒元為原告預供擔保，得免為假執行。
原告其餘假執行之聲請駁回。
    事實及理由
一、原告起訴主張：
  (一)原告係台東籍「漁能發號」漁船（下稱系爭漁船）所有人，
    經營「延繩釣」兼「流刺網」、「焚寄網」漁業。原告所有
    之系爭漁船於民國99年1月4日4時53 分許，行經蘇澳港東方
    約4浬處（北緯24度35分，東經121度57分），見到對向開往
    花蓮方向由訴外人盧立傑駕駛之被告所有「重榮輪」商船（
    下稱被告商船）欲自原告所有系爭漁船之右方通過，當時兩
    船距離尚有4至5浬，原告所有系爭漁船便依法避讓。至相距
    2 浬處兩船尚可安全通過，詎被告商船突朝原告漁船方向轉
    向，旋而衝撞原告所有系爭漁船右舷後側，致船身傾斜90度
    ，漁網、漁具全掉落海中，且船體嚴重受損，船艙進水，無
    線電話台（SSB） 隨之故障無法通聯。經原告以手機向附近
    友船求救並通報蘇澳漁業電台，由友船16宏盛漁船拖救回南
    方澳漁港。
  (二)本件船舶碰撞，雖依中華民國船長公會100年2月7日船公（1
    00）漢字第3025號「漁能發號漁船與重榮輪碰撞案鑑定報告
    書」（下稱船長公會鑑定報告書）所載，被告負有30% 之責
    任。然依海商法第109 條規定，船舶碰撞後，各碰撞船舶之
    船長，對於他船舶、船長、海員及旅客應盡力救助。各該船
    長除有不可抗力之情形外，在未確知繼續救助為無益前，應
    停留於發生災難之處。惟被告商船船長違反上開規定，於碰
    撞後非但未為救援，致原告損害發生及擴大，且未停留於原
    地，反加速駛離，至海巡艦艇趕至，始電告推諉由汎航代理
    行處理。其違誤救援時間，致海水加速侵入損壞原告漁船上
    機具及漁具流失，足證被告就原告之損害發生及擴大，應負
    完全之賠償責任。被告未盡法定救助義務，致原告之損害持
    續發生及擴大，對原告損害之發生，應負50%以上之責任。
  (三)被告商船上海員因故意、過失不法撞損原告所有系爭漁船，
    且碰撞後未依法停留於原地救援，導致原告所有系爭漁船機
    器、通信設備毀損及漁具滅失，自屬不法侵害原告之權利，
    原告自得依民法第184條第1項前段、第2項及同法第188條第
    1項、第216條等侵權行為之法律關係，請求被告賠償原告因
    此所受下列損害：
    (1)系爭漁船修理費新臺幣（下同）380萬4,899元：
      副機表、空氣壓縮機、抽油機等設備修理，共計14萬5,
        400元。
      舷牆修補、外牆等船體修繕等，共計78萬8,000元。
      購置新漁網，共計220萬元。
      噴射幫浦調整、噴油咀調整等，共計4萬9,400元。
      引擎渦輪修理，共計3萬元。
      購置無線電通話機（SSB），共計6萬5,000元。
      購置白鐵無線電浮標，共計16萬2,000元。
      幫浦高壓油封、軸承、幫浦清理，共計7,019元。
      購置啟動馬達及發電機，共計3萬7,000元。
      更換汽缸套、汽缸套橡皮等，共計13萬1,080元。
      冷卻水泵浦軸承、冷卻水泵浦軸承止油封等，共計19萬
        0,750元。
    (2)友船拖帶、起網費6 萬元：因被告商船撞損原告所有系爭
      漁船，產生拖船、起網之需求，各花費3萬元（2艘）及3
      萬元（2艘），共計6萬元。
    (3)漁工薪資7萬6,750元：原告所有系爭漁船雇用大陸漁工2
      人、印尼漁工2人及菲律賓漁工1人，原告所有系爭漁船因
      遭被告撞損致一個月無法航行，致漁工人力閒置，損失薪
      資2名大陸漁工4萬2,000元（每人每月薪資2萬1,000元×2
      ）、2名印尼漁工3萬4,560元（每人每月薪資1萬7,280 元
      ×2）、菲律賓漁工1萬9,180元（每人每月薪資1萬9,180
      元×1），合計7萬6,750元。
    (4)營業損失246萬元：因本件碰撞造成原告至少長達1個月無
      法利用該漁船。原告所有系爭漁船平均每2至5日回航1 次
      ，依原告所有系爭漁船99年1月5日供應明細所示，1 次回
      航漁獲所得約為41萬元。如採最保守之計算即每5日回航1
      次，則原告漁船1個月無法航行將導致6航次之漁獲損失，
      因此所生之營業損失，依原告目前估計至少246 萬元（30
      日÷5×41萬元＝246萬元）。
    (5)精神損失31萬9,740 元：原告所有漁船原平穩地行駛於海
      上，驟然遭被告船隻撞擊，導致船身嚴重傾斜，漁具、機
      具全落入海中，原告亦因此受到巨大驚嚇，而受有精神損
      害，依民法第195條第1項規定請求之。
    (6)以上共計672萬1,389元。
    (7)並聲明：被告應給付原告672萬1,389元，及自起訴狀繕本
      送達翌日起至清償日止，按年5%計算之利息，並願供擔保
      ，請准宣告假執行。
  (四)對被告答辯陳述略以：
    被告辯稱被告商船係受海巡單位指示始離開，惟海巡署第七
    海巡隊洋局七海字第99070381號函並未述及，且該函第二段
    第(三)項提及「疑似肇事商船重榮號持續往南航行」，足證被
    告商船未盡法定救助義務，致原告所受損害持續發生及擴大
    ，故被告自應對原告負損害賠償之責。且原告漁船修理當時
    ，被告並有請公證人到場察看，故原告所出具之收據與事實
    相符。又依規定漁船每2 年須定期檢查，不具適航性之零件
    均需予以汰換，原告漁船於本件事故發生前很多零件均未逾
    使用年限。
二、被告則以下列情詞，資為抗辯：
  (一)被告商船與原告所有系爭漁船於99年1月4日4時53 分許於蘇
    澳港東方約4浬處（北緯24度35分，東經121度57分）發生碰
    撞，惟被告否認碰撞之原因全屬被告商船海員之故意或過失
    所致，就此肇事責任歸屬原告依法應舉證。
  (二)依船長公會鑑定報告書第七段綜合結論欄所載：「『漁能發
    號』漁船與『重榮輪』在碰撞前兩船為交叉相遇情況。『漁
    能發號』漁船為讓路船舶，惟其疏於瞭望，亦未於碰撞前採
    取任何避讓措施而應負碰撞責任比例為百分之七十。『重榮
    輪』雖為直航船舶，惟其疏於瞭望，及早發現『漁能發號』
    漁船之接近，亦未能採取有效之措施避免碰撞，而應負碰撞
    責任比例為百分之三十。」足認，本件碰撞被告商船縱有過
    失，亦僅負30% 之責任而已。且被告商船於本件碰撞發生後
    即停留原處，待海巡署巡防艇到現場，經該海巡隊同意後始
    離開，並無原告主張逕自離去之事。
  (三)被告就原告主張系爭船舶因本件碰撞所支出之幫浦高壓油封
    、軸承、幫浦清理部分7,019元；友船拖帶、起網費部分60,
    000元及漁工薪資76,750 元部分無意見，惟就原告主張副機
    表、空氣壓縮機、抽油機等設備修理14萬5,400 元；引擎渦
    輪修理30,000元、購置啟動馬達及發電機3萬7,000元、更換
    汽缸套、汽缸套橡皮等13萬6,080 元等全部否認並爭執之，
    蓋此部分僅海水浸泡，未受撞擊損毀，一般清水洗濯即可，
    毋庸花費。至原告主張之舷牆修補、外牆等船體修繕等於30
    萬元之範圍；噴射幫浦調整、噴油咀調整等於5,000 元之範
    圍；購置無線電通話機（SSB）於3,000元之範圍；購置白鐵
    無線電浮標於10,000元之範圍；冷卻水泵浦軸承、冷卻水泵
    浦軸承止油封於5萬元之範圍及營業損失於30 萬元範圍內不
    爭執，其餘均否認並爭執之。另就原告主張購置新漁網220
    萬元及精神慰撫金31萬9,740元部分全部否認。
  (四)又原告主張系爭漁船之修復費用，業經佑啟新公證有限公司
    予以鑑定，惟依該公司出具之鑑定公證報告所載，對於原告
    所有系爭漁船更換零件及耗材部分均未予以折舊，鑑於原告
    所有系爭漁船使用年數早已逾10年，故主張零件及材料部分
    應以50%計算折舊，又關於漁具部分，被告認應依訪價即1萬
    5,000 元計算為宜，而非以均價計算。至鑑定公證報告亦有
    疑義滅失之9 只白鐵無線電浮標部分，被告同意依鑑定公證
    報告所載之價格之1/2賠償予原告。
  (五)答辯聲明：原告之訴及其假執行之聲請均駁回；若受不利判
    決，請准免為假執行。
三、得心證之理由：
  (一)原告主張台東籍「漁能發號」漁船為其所有，系爭漁船於99
    年1月4日4時53分許於蘇澳港東方約4浬處（北緯24度35分，
    東經121度57 分）與被告所有由訴外人盧立傑所駕駛之「重
    榮輪」商船發生碰撞，致右舷破洞進水及傾斜漁具落海之事
    實，業據其提出行政院農業委員會漁業執照、蘇澳區漁會通
    訊電台漁船通報紀錄、本事件相關報導、船東登記資料、行
    政院海巡署海岸巡防總局第七海巡隊99年2月8日洋局七海字
    第0990070381號函暨附件、原告漁船進出港檢查表及船體修
    補照片，並有本院向交通部花蓮港務局調取「重榮輪」商船
    製作之海事報告書等證，且為被告所不爭執，堪信為真實。
  (二)原告主張被告應就本件船舶碰撞造成原告所有系爭漁船毀損
    、漁具滅失及其他損害負全部賠償責任乙節，為被告所否認
    ，並以前開情詞置辯。經本院依職權囑託中華民國船長公會
    就本件雙方船舶碰撞之責任歸屬進行鑑定，船長公會依據海
    岸巡防署雷達情報系統測繪「漁能發號」漁船與「重榮輪」
    兩船之航跡圖及兩船航跡示意圖所示，「99年1月4日04時01
    分『重榮輪』航向200T、航速9.6節，『重榮輪』航海記錄
    簿記錄航向為190T。『漁能發號』漁船航向290T、航速約8
    節（無航海記錄簿資料），相距約6.7 浬，表示此時兩船已
    為交叉相遇情況，此時海象為西南風4級風浪，能見度為4浬
    。當時『重榮輪』駕駛台當值人員為大副王德雙與一名籍舵
    工。『漁能發號』駕駛台當值人員為大陸漁工蔣德泉，船長
    陳裕雄亦在駕駛台。兩船均採用『自動舵』航行。兩船於04
    時01分後在交叉相遇情況下，均仍依原航向航速航行，亦均
    未發現兩船之接近，迨至04時32分「重榮輪」始發現『漁能
    發號』漁船位於左前方30-35度距離不到1浬，而向右避讓。
    『漁能發號』則未能發現『重榮輪』之接近持續以原航向、
    航速航行。迨至04時42分，『漁能發號』漁船右後舷與『重
    榮輪』艏左方相撞受損並越過『重榮輪』船艏。」之事實，
    綜合研判「在兩船交叉相遇情況下，『重榮輪』為直航船舶
    ，「漁能發號」漁船為讓路船舶，依據1972年國際海上避碰
    規則第15條交叉相遇情況『兩動力船舶交叉相遇，而含有碰
    撞危機時，見他船在其右舷者，應避讓他船。如環境許可，
    應避免橫越他船船艏。』顯已違反此條之規定，再依該規則
    ，第5 條瞭望『各船應經常運用視覺、聽覺及各種適合當環
    境所有可使用之方法，保持正確瞭望，以期完全瞭望其處境
    及碰撞危機。』之規定，船舶在航行時，為避免碰撞而須保
    持正確的瞭望，並未能察覺『重榮輪』之逼近且有碰撞危機
    ，亦已違反此項規定，『漁能發』漁船自應負碰撞責任。『
    重榮輪』雖為『直航船舶』未依1972年國際海上避碰規則第
    5 條之規定保持正確瞭望，未能察覺碰撞危機及第17條直航
    船舶之措施『一(一)當兩船中之一船應讓路時，他船應保持其
    航向及航速。(二)直航船舶，當發現應讓路船舶顯然未依本規
    則採取適當措施時，亦可單獨採取措施，運轉本船，以避免
    碰撞。二不論任何原因，應保持航向及航速之船舶，發現本
    船已逼近至僅賴讓路船之單獨措施，不能避免碰撞時，應採
    取最有助於避免碰撞之措施。』之規定，但雖採取避讓措施
    ，未見效果無助於兩船碰撞，故亦負有責任。故「漁能發號
    」應負碰撞責任比例為70%，「重榮輪」應負碰撞責任比例
    為30%」，此有中華民國船長公會100年2月18日船公（100）
    漢字第3025號所附鑑定報告書在卷可按（見本院卷第142-19
    1 頁）。至原告主張被告商船於碰撞後非但未為救援，且未
    停留於原地，反加速駛離，其違誤救援時間，致海水加速侵
    入損壞原告所有系爭漁船上機具及漁具流失，被告就原告之
    損害發生及擴大，應負完全之賠償責任乙節，既為被告所否
    認，且縱認原告所述屬實，亦應屬被告商船於碰撞事故發生
    後，是否未施予救助而有違反作為義務，致原告發生損害問
    題，核與本件碰撞事故發生之責任問題無關，是原告主張被
    告商船於碰撞後未施予救助而認被告商船應就本件碰撞事故
    負全部責任，即不足採。惟，依船長公會之鑑定報告，被告
    既對本件碰撞亦有疏失之處，應負30% 之過失責任比例之情
    造成原告所有系爭漁船毀損、漁具滅失及其他損害，則原告
    依民法第184條第1項前段主張被告應負賠償責任，為有理由
    。
  (三)茲就本件船舶碰撞原告所受之損害，分述如下：
    (1)船舶修理費部分：
    原告主張其所有系爭漁船修理包括副機表、空氣壓縮機、
      抽油機、舷牆修補、外牆船體修繕、噴射幫浦調整、噴油
      咀調整、引擎渦輪修理、幫浦高壓油封、軸承、幫浦清理
      、更換汽缸套、汽缸套橡皮、冷卻水泵浦軸承、冷卻水泵
      浦軸承止油封及購買新漁網、白鐵無線電浮標、無線電通
      話機、啟動馬達及發電機等設備，共計380萬4,899元之事
      實，固據其提出光南電料行估價單、大晉造船股份有限公
      司估價單、統一漁具行估價單、萬益鐵工廠估價單、大鵬
      電機行收據及估價單、瑞昇油壓行估價單、統一汽車電機
      行估價單、時高汽車材料行統一發票、富大船舶機械企業
      社估價單等為證（見本院卷第217-228 頁），被告除就其
      中瑞昇油壓行估價單上所載舵幫浦高壓油封、軸承及幫浦
      兩座清理工資共計7,019 元；舷牆修補、外牆等船體修繕
      等於30萬元之範圍；噴射幫浦調整、噴油咀調整等於5,00
      0元之範圍；購置無線電通話機（SSB）於3,000 元之範圍
      ；購置白鐵無線電浮標於1 萬元之範圍；冷卻水泵浦軸承
      、冷卻水泵浦軸承止油封於5 萬元之範圍內表示不爭執外
      ，其餘以僅海水浸泡，未受撞擊損毀，一般清水洗濯即可
      ，毋庸花費為由予以否認之。是本院乃依職權函請佑啟新
      公證有限公司就原告主張之修復項目及金額予以鑑定，經
      佑啟新公證有限公司鑑定人依原告船舶受損情形，並探詢
      共合造船廠、協合造船廠、新祥鳴6 號漁船船長、新順富
      海洋股份有限公司、中港汽車材料行、鴻田船用有限公司
      負責人後依其經驗及實務就原告提出之估價單上所列項目
      逐一逐項予以鑑定，鑑定結果：光南電料行估價單鑑核金
      額為8萬7,600元（其中6只電池4萬2,000元壽命約2-3年、
      主機黑油水超感應器7,000元壽命約5-8年，鑑核金額依新
      品計價）、大晉造船廠股份有限公司估價單鑑核金額為39
      萬2,075 元（新修復之船殼與舷牆，不能使本船增加利益
      ，故無新折舊問題）、統一漁具行估價單鑑核金額為176
      萬元（未計折舊，此類漁網一般使用年限約5-10年）、萬
      益鐵工廠（即金茂柴油噴射器行）估價單鑑核金額為2 萬
      6,200 元（依工時及耗材計價，無新折舊問題）、萬益鐵
      工廠（即凱迪汽車材料行）估價單鑑核金額為1萬2,000元
      （依工時及耗材計價，無新折舊問題）、大鵬電機行估價
      單鑑核金額為17萬7,500 元（依新品計價，無線電通訊設
      備使用年限約為10年、無線電浮標使用年限約5 年）、統
      一汽車材料行（即鴻億汽車材料行）估價單鑑核金額為2
      萬元（工資，無新折舊問題）、時高汽車材料行統一發票
      鑑核金額為7萬6,660元（全依工時及耗材計價，無新折舊
      問題）、富大船舶機械企業社估價單鑑核金額為9萬8,220
      元（全依工時及耗材計價，無新折舊問題）。承上，原告
      因本件事故之船體、機器、漁具復原費用，經鑑核以265
      萬7,274元為合理。此有佑啟新公證有限公司於100年8 月
      22日佑證字第10008004號函所附之G17HS110525 號公證報
      告在卷可憑（見本院卷第262-286頁）。
    按物被毀損時，被害人除得依民法第196 條請求賠償外，
      並不排除民法第213條至第215條之適用。依民法第196 條
      請求賠償物被毀損所減少之價額，得以修復費用為估定之
      標準，但以必要者為限（例如︰修理材料以新品換舊品，
      應予折舊），此有最高法院77年度第9 次民事庭會議決議
      可資參照。本件原告所有之系爭漁船因本件碰撞事故支出
      之修復費用就有關拆解、清洗、安裝使之復原之工資、耗
      材及船殼、舷牆修補部分，因無折舊問題，且該部分之支
      出係屬修復所必要，是原告該部分於67萬0,774 元【計算
      式：38,600＋392,075＋26,200＋12,000＋7,019＋20,000
      ＋76,660＋98,220＝670,774】範圍內請求，應予准許。
      至於6只電池4萬2,000元、主機黑油水超感應器7,000元、
      漁網176萬元、無線電通訊設備6萬5,000 元、白鐵無線電
      浮標11萬2,500 元部分，係以新品更換舊品，折舊部分非
      屬必要費用，應予扣除，又電池、主機黑油水超感應器、
      漁網、無線電通訊設備、白鐵無線電浮標各有其使用年限
      ，約2-10年不等，原告既未能舉證證明上開物品於碰撞前
      均係新品或均處於使用年限內，則參以原告所有之系爭漁
      船係於73年12月建造，至本件碰撞事故發生日99年1月4日
      ，已逾26年，故被告主張上開以新品更換舊品部分應以50
      % 折舊，應屬合理可採，故上開以新品更換舊品部分原告
      僅得請求99萬3,250元【計算式：（42,000＋7,000＋1,76
      0,000＋65,000＋112,500）×50%＝993,250】。承上，原
      告因本件碰撞船舶因修復所受之損害為166萬4,024元【計
      算式：670,774＋993,250＝1,664,024】。
    (2)拖帶、起網費部分：
      原告主張系爭漁船因碰撞產生拖船、起網之需求，各花費3
      萬元、3 萬元出共計6萬元，業據其提出免用統一發票收據
      2 紙為證（見本院卷第237頁正反面），被告對此亦不爭執
      ，是原告此部分請求，應予准許。
    (3)營業損失部分：
      按損害賠償，除法律另有規定或契約另有訂定外，應以填
      補債權人所受損害及所失利益為限。依通常情形，或依已
      定之計劃、設備或其他特別情事，可得預期之利益，視為
      所失利益，民法第216條定有明文。所謂依通常情形可得
      預期之利益，視為所失利益，祇須如無妨礙之事實，利益
      通常可能取得為已足，並不以如無妨礙之事實，利益必可
      取得為必要。凡依外部情事，足認其已有取得利益之可能
      ，因責任原因事實之發生，致不能取得者，即為所失之利
      益，應由債務人賠償，而不以有取得利益之絕對確實為必
      要。即所失利益須為通常情形可得取得之利益，其特徵在
      於具有一定之可預見性，當事人有信賴可獲得該項利益之
      情形即足當之。原告係從事漁撈作業，一般而言，其出海
      捕撈漁獲加以出售，必有相當之營業利潤；又財政部每年
      均就營利事業各種同業，核定利潤標準，作為課徵所得稅
      之依據，其核定之同業利潤標準，係依各業抽樣調查並徵
      詢各業同業公會之意見而為核定，是財政部所核定之遠洋
      、近海漁撈之營業利潤標準，自可為原告於事故期間不能
      出海作業之可得預期利益之計算依據。經查，我國遠洋、
      近海漁撈之營業淨利率於98、99年度經財政部核定為6%，
      此有財政部98、99年度營利事業各業同業利潤標準表在卷
      可稽，再參酌原告提出系爭漁船於碰撞前一年即98年1 月
      漁獲全數賣給新港區漁會87萬8,361元、賣給漁商134萬5,
      252 元計222萬3,613元，此有東港區漁會所屬漁船魚貨證
      明單1 紙及承購貨明細2紙在卷可憑（見本院卷第240頁、
      第240頁反面、第241頁），準此，原告因船舶修復期間無
      法出海作業所受之營業損失為13萬3,417元（2,223,613×
      6%＝133,417，元以下四拾五入）。
    (4)船員薪資部分：
      原告主張伊於系爭漁船修理期間（30日）無法航行，致漁
      工人力閒置，惟仍須支出漁工薪資共計7萬6,750元（即2
      名大陸漁工每人每月2萬1, 000元計4萬2,000元、2名印尼
      漁工每人每月1萬7,280元、1名菲律賓漁工每月1萬9,180
      元）乙節，業據其提出船員簽收之免用統一發票收據4 紙
      為證（見本院卷第238 頁正反面），且為被告所不爭執，
      是原告此部分之請求，應予准許。
    (5)精神慰撫金部分：
      按，人格權受侵害時，得請求法院除去其侵害；有受侵害
      之虞時，得請求防止之，然民法第18條第2 項則明文規定
      ，以法律有特別規定者為限，始得請求損害賠償或慰撫金
      。查原告主張其所有系爭漁船因遭碰撞致船身嚴重傾斜、
      漁具、機具全落入海中，原告因此受到巨大驚嚇，而受有
      精神損害，訴請被告併給付精神慰撫金云云，但我國民法
      對於財產權之受侵害，並無得請求慰撫金之特別規定，故
      其此部分請求，於法殊屬無憑，不應准許。
    (6)綜上，原告因本件船舶碰撞所受之損害計為143萬4,191元
      【計算式：1,164,024＋60,000＋133,417＋76,750＝1,43
      4,191】。
  (四)又按海商事件，依本法之規定，本法無規定者，適用其他法
    律之規定；船舶之碰撞，不論發生於何地，皆依本章之規定
    處理之；碰撞之船舶有共同之過失時，各依其過失程度之比
    例，負其責任，不能判定其過失之輕重時，各方平均負其責
    任。海商法第5條、第94條及第97條第1項分別定有明文。本
    件船舶碰撞事故依中華民國船長公會之鑑定結果，原告所有
    系爭漁船與被告商船應各負70%及30%之責任，從而，原告所
    得向被告請求之金額為43萬0,257元【計算式：1,434,191×
    30%＝430,257，元以下四捨五入】，逾此範圍之請求，則為
    無理由。
四、綜上所述，原告依侵權行為之法律關係，請求被告給付43萬
   萬0,257 及自起訴狀繕本送達之翌日即99年5 月12日起至清
   償日止，按年息5%計算之利息部分，應予准許；至超過上開
   部分之請求，應予駁回。
五、兩造其餘之攻擊或防禦方法及未經援用之證據，經本院斟酌
    後，認為均不足以影響本判決之結果，自無逐一詳予論駁之
    必要，併此敘明。
六、本件原告雖陳明願供擔保，聲請宣告假執行，然因本件判決
    所命給付之金額未逾50萬元，依民事訴訟法第389條第1項第
    5 款規定，本院應依職權宣告假執行，無必要命原告供擔保
    後始得假執行，而被告陳明願供擔保，聲請免為假執行，就
    原告勝訴部分，核無不合，爰酌定相當之擔保金額，予以准
    許；至於原告敗訴部分，其假執行之聲請失所附麗，應予駁
    回。
七、訴訟費用14萬5,487元（即第一審裁判費6萬7,627元、船長
    公會鑑定費5萬元、佑啟新公證有限公司鑑定費2萬7,860元
    ），由原告負擔13萬6,687元，被告負擔8,800元。
八、據上論結，本件原告之訴為一部有理，一部無理由，依民事
    訴訟法第79條、第87條第1 項，第389 條第1 項第5 款、第
    392 條第2 項、第3 項，判決如主文。
中    華    民    國  100    年    11    月    15     日
                  民事庭法  官  林淑鳳
以上正本係照原本作成。
如對本判決上訴，須於判決送達後20日內向本院提出上訴狀。如
委任律師提起上訴者，應一併繳納上訴審裁判費。
中    華    民    國  100    年    11    月    15     日
                        書記官  孫嘉偉